最高法院刑事判決            一○○年度台上字第五八二○號
上  訴  人  林嘉慧
上列上訴人因偽造有價證券等罪案件，不服台灣高等法院中華民
國九十九年六月三十日第二審判決（九十九年度上訴字第一九三
七號，起訴案號：台灣台北地方法院檢察署九十七年度調偵字第
八八四號），提起上訴，本院判決如下：
    主  文
上訴駁回。
    理  由
一、偽造有價證券部分
按刑事訴訟法第三百七十七條規定，上訴於第三審法院，非以判
決違背法令為理由，不得為之。是提起第三審上訴，應以原判決
違背法令為理由，係屬法定要件。如果上訴理由書狀並未依據卷
內訴訟資料，具體指摘原判決不適用何種法則或如何適用不當，
或所指摘原判決違法情事，顯與法律規定得為第三審上訴理由之
違法情形，不相適合時，均應認其上訴為不合法律上之程式，予
以駁回。本件上訴人林嘉慧上訴意旨略稱：其已積極擬與告訴人
和解，願意提供房屋作為賠償，並無欺騙法院之意思，原審對其
和解之誠意似存有誤會云云。
惟查：不服地方法院之第一審判決而上訴者，應向管轄第二審之
高等法院為之。上訴書狀應敘述具體理由。刑事訴訟法第三百六
十一條第一項、第二項定有明文。本件上訴人因偽造有價證券案
件，經第一審法院依意圖供行使之用，而偽造有價證券（想像競
合犯業務登載不實文書）論處罪刑後，提起第二審上訴。原判決
以上訴人所提出之上訴書狀，形式上雖敘述理由，但非屬具體之
上訴理由，因認其上訴不合法律上之程式，爰不經言詞辯論，逕
行判決駁回，已說明其所憑之依據及認定之理由。上訴意旨對於
原判決從程序上駁回其上訴，究竟如何違背法令，並無一語道及
。上訴意旨所稱其有和解誠意，並無欺瞞法院云云，並非適法之
第三審上訴理由。其關於偽造有價證券之上訴不合法律上之程式
，應予駁回。又前揭部分之上訴為不合法，無從為實體上審理，
則與之有想像競合裁判上一罪關係之業務登載不實文書部分，係
不得上訴於第三審法院之罪，亦應從程序上予以駁回。
二、業務侵占部分
刑事訴訟法第三百七十六條所列各罪之案件，經第二審判決者，
不得上訴於第三審法院。本件上訴人業務侵占部分，原審係依刑
法第三百三十六條第二項、同法第二百十五條，並依想像競合規
定，從一重論處業務侵占罪刑，核屬刑事訴訟法第三百七十六條
第一、三款之案件。依首開說明，既經第二審判決，自不得上訴
於第三審法院，上訴人猶提起上訴，顯為法所不許，應併予駁回
。
據上論結，應依刑事訴訟法第三百九十五條前段，判決如主文。
中    華    民    國  一○○  年    十    月  二十七  日
                      最高法院刑事第十二庭
                          審判長法官  陳  世  雄  
                                法官  張  祺  祥  
                                法官  宋      祺  
                                法官  周  盈  文  
                                法官  宋  明  中  
本件正本證明與原本無異
                                      書  記  官  
中    華    民    國  一○○  年    十    月  三十一  日
                                                      K